【裁判字號】    96,訴,4712
【裁判日期】    970131
【裁判案由】    毒品危害防制條例
【裁判全文】
臺灣板橋地方法院刑事判決              96年度訴字第4712號
公  訴  人  臺灣板橋地方法院檢察署檢察官
被      告  甲○○
上列被告因違反毒品危害防制條例案件，經檢察官提起公訴（96
年度毒偵字第7537號），被告於準備程序中就被訴事實為有罪之
陳述，經本院合議庭裁定由受命法官獨任進行簡式審判程序，判
決如下：
    主  文
甲○○施用第一級毒品，累犯，處有期徒刑拾月。
扣案之海洛因殘渣袋貳個內殘留之微量海洛因（量微無法秤重）
沒收銷燬之，上開海洛因殘渣之外包裝袋貳個沒收。
    事  實
一、甲○○前於民國90年間因施用毒品案件，經本院裁定送觀察
    勒戒處所觀察、勒戒後，認有繼續施用毒品之傾向，再經本
    院裁定令入戒治處所施以強制戒治，於90年12月24日停止戒
    治出所付保護管束，於91年5 月1 日保護管束期滿視為執行
    完畢，並由臺灣板橋地方法院檢察署檢察官以91年度戒毒偵
    字第245 號為不起訴處分確定；92年間又因施用第一級毒品
    案件，經本院裁定令入戒治處所施以強制戒治，於93年1 月
    9 因法律修正釋放出所，並經本院於92年10月30日以92年度
    訴字第2073號判處有期徒刑9 月確定，於93年10月8 日縮刑
    期滿執行完畢；96年3 月間再因施用第一級毒品案件，經本
    院於96年8 月16日判處有期徒刑10月，減為有期徒刑5 日，
    如易科罰金，以新臺幣1,000 折算1 日確定，甫於96年10
    月12日易科罰金執行完畢。
二、詎其猶不知戒除毒癮，於上開強制戒治視為執行完畢（91年
    5 月1 日）後之5 年內，基於施用施用第一級毒品海洛因之
    犯意，於96年9 月27日約晚上10時許，在其臺北縣新莊市○
    ○路387 巷25號住處附近某公園內，以將海洛因滲水後再用
    注射針筒施打之方式，施用海洛因1 次。嗣於96年9 月28日
    晚上8 時30分許，在其上址住處為警查獲，並扣得其所有之
    海洛因殘渣袋2 個。
三、案經臺北縣政府警察局新莊分局（起訴書誤載樹林分局）報
    告臺灣板橋地方法院檢察署檢察官偵查起訴。
    理  由
壹、程序方面：
    本件被告甲○○所犯並非死刑、無期徒刑、最輕本刑為三年
    年以上有徒刑之罪或高等法院管轄第一審案件，而其於準備
    程序進行中，先就被訴事實為有罪之陳述，經本院受命法官
    徵詢檢察官及被告之意見後，本院合議庭認合於刑事訴訟法
    第273 條之1 第1 項之規定，裁定由受命法官獨任進行簡式
    審判程序，合先敘明。
貳、實體方面：
一、上揭犯罪事實，業據被告甲○○於警詢、偵查及本院審理中
    坦承不諱，並有海洛因殘渣袋2 個扣案可稽，且被告為警查
    獲時採集之尿液經送驗結果，係呈嗎啡類陽性反應，亦有臺
    灣檢驗科技股份有限公司2007/10/19報告編號CH/2007/A042
    0 號濫用藥物尿液檢驗報告1 紙在卷可憑，又上開海洛因殘
    渣袋經初步檢驗結果，亦呈嗎啡、海洛因陽性反應，復有臺
    北縣政府警察局新莊分局初步檢驗報告書1 紙在卷可佐，足
    徵被告之自白係出於自由意思，且與事實相符。
二、又被告有事實欄所載因施用毒品案件而受觀察勒戒、強戒治
    執行完畢及不起訴處分等情形，有臺灣高等法院被告前案紀
    錄表在卷可憑，其於強治戒治執行完畢釋放後5 年內，再犯
    本件施用第一級毒品之犯行堪以認定，應依法論科。
三、查海洛因係屬於毒品危害防制條例第2 條第2 項第1 款所規
    定之第一級毒品，核被告所為，係犯毒品危害防制條例第10
    條第1 項之施用第一級毒品罪。被告施用前、後持有第一級
    毒品之低度行為，應為施用第一毒品之高度行為所吸收，不
    另論罪。又被告於92年間因施用第一級毒品案件，經本院裁
    定令入戒治處所施以強制戒治，於93年1 月9 因法律修正釋
    放出所，並經本院於92年10月30日以92年度訴字第2073 號
    判處有期徒刑9 月確定，於93年10月8 日縮短刑期執行完畢
    ，亦有前開被告前案紀錄表附卷足參，其於有期徒刑執行完
    畢後，5 年以內故意再犯本件最重本刑為有期徒刑以上之罪
    ，為累犯，應依刑法第47條第1 項之規定加重其刑。爰審酌
    被告前曾多次施用毒品，業經觀察勒戒、強制戒治執行完畢
    ，竟一再施用毒品，顯見其不思悔改，自制力亦顯不佳，惟
    兼酌以被告於犯後已坦承犯行態度尚稱良好，而其施用毒品
    行為於本質上係屬自我戕害行為，反社會性之程度應屬較低
    等一切情狀，量處如主文所示之刑，以資懲儆。
四、扣案之殘渣袋2 個內殘留之海洛因殘渣（量微無法秤重），
    係查獲之第一級毒品，應依毒品危害防制條例第18條第1項
    前段之規定，宣告沒收銷燬之；另上開海洛因殘渣袋之外包
    裝袋2 個（並非不可與毒品分離，係用於包裹毒品，防止其
    裸露、潮濕，便於攜帶施用），為係被告所有，供其施用第
    一級毒品所用之物，經其供明在卷，應依刑法第38條第1 項
    第2 款規定宣告沒收。
據上論斷，應依刑事訴訟法第273 條之1 第1 項、第299 條第1
項前段，毒品危害防制條例第10條第1 項、第18條第1 項前段，
刑法第11條前段、第47條第1 項、第38條第1 項第2 款，判決如
主文。
本案經檢察官黃佳權到庭執行職務。
中    華    民    國    97    年      1   月    31    日
                  刑事第六庭    法  官  高文淵
以上正本證明與原本無異
如不服本判決，應於判決送達後十日內敘明上訴理由，向本院提
出上訴狀（應附繕本）。
                                書記官  林進煌
中    華    民    國    97    年      1   月    31    日
附錄本案論罪科刑法條全文：
毒品危害防制條例第10條
施用第一級毒品者，處六月以上五年以下有期徒刑。
施用第二級毒品者，處三年以下有期徒刑。


司法院資訊處製作；財團法人民間司法改革基金會備份。
